【裁判字號】    94,重訴,3487
【裁判日期】    951130
【裁判案由】    背信等
【裁判全文】
臺灣臺中地方法院刑事判決            94年度重訴字第3487號
公  訴  人  臺灣臺中地方法院檢察署檢察官
被      告  戊○○
選任辯護人  張慶宗律師
被      告  己○○
選任辯護人  熊梓檳律師
            林堡欽律師
被      告  丁○○
                    （現另案在臺灣臺中監獄執行）
選任辯護人  徐文宗律師
被      告  寅○○
                    （現另案在臺灣臺中監獄執行）
            巳○○
上列被告等因背信等案件，經檢察官提起公訴（93年度偵字第18
271號），本院判決如下：
    主    文
戊○○、己○○、丁○○、寅○○公訴不受理。
巳○○免訴。
    理    由
一、本件公訴意旨如後附起訴書所載。
二、訊據被告戊○○、己○○、丁○○、寅○○、巳○○，均否
    認有起訴書所載之不法行為。被告戊○○辯稱：伊於民國
    82年3月3日開始任職臺中縣豐原市農會（下簡稱豐原市農會
    ）總幹事，僅負責貸款決策，有關徵信、不動產現場查估、
    申貸及核貸時是否為會員或贊助會員、對保、撥款作業，各
    有徵信人員及放款主辦人員職司各項業務，且伊核准之黎明
    先知貸款案是延續過去的慣例辦理，就抵押之土地面積與實
    際貸款之金額核算結果，每坪僅貸放約新臺幣（下同）二十
    七萬元，並未高於當時其他行庫以附近土地為抵押品每坪所
    貸放之金額。被告己○○辯稱：伊自79年開始擔任豐原市
    農會秘書，並於總幹事林益昭死亡後代理總幹事，至被告戊○○接掌總幹事為止，而豐原市農會事務繁雜，業務採分層
    負責，本件貸款過程係依多年來一貫之方式辦理，由信用部
    主任林正敏率同調查人員、放款主辦人員親至擔保品現場勘
    驗後，再以實價評估，於經信用部主任逐一審核無訛後始呈
    由秘書、總幹事就所送資料為書面審核，只要貸款過程無違
    法，擔保物價值估價未逾市價即准核貸，完全以增加農會業
    績、為農會爭取福利為著眼點，絕未循私圖利。被告丁○○辯稱：伊於80年開始辦理豐原市農會信用部之放款業務，
    伊都按照平常的程序辦理，並沒有為湯紹洪另外開一個程序
    ，且因金融業務很競爭，為了爭取放款業績，雖然申請者不
    是會員，只要他們設籍在豐原市即可加入贊助會員取得貸款
    資格，伊只是負責審核貸款者有無資格、證件是否齊備、抵
    押品產權是否清楚而已，均屬書面形式審核，並無實質批駁
    之權。被告寅○○辯稱：伊於80年8月開始辦理豐原市農
    會放款部徵信工作，本件是信用部主任林正敏帶伊及被告丁○○到現場看擔保品，並由伊負責徵信、製作不動產放款值
    調查報告表、土地及建物放款值單價計算表，伊確實有對每
    個借款人做口頭徵信，且依據抵押土地之價值估算放款值。
    被告巳○○辯稱：伊當時在豐信證券公司上班，伊老闆羅
    文雄都是用人頭去買土地，土地賣掉後，就叫伊去銀行拿取
    他項權利證明書，去地政機關辦理抵押權塗銷登記，伊原來
    不認識湯紹洪，是因為湯紹洪買土地，拿了一張銀行開的支
    票來給伊，伊才認識湯紹洪，伊借人頭給湯紹洪，是因為農
    會的貸款有上限，需要人頭，農會的人跟羅文雄講，羅文雄
    再跟伊講，伊在羅文雄那邊上班，老闆問伊人頭可不可以借
    湯紹洪用，老闆都開口了，伊怎麼可能不借，伊純粹只是借
    人頭及代為找人頭而已。
三、經查，被告五人涉犯刑法第215條業務登載不實罪及第342條
    第1項背信罪之事實，業經公訴人於起訴書證據並所犯法條
    欄第二點中論述明確（請參閱），並有宙○○、癸○○（現
    改名為范家鈞）、未○○、子○○、湯紹洪、天○○、辛○○、辰○○、巳○○、丑○○、午○○、酉○、甲○○（現
    改名為王翊茗）、亥○○、戌○、庚○○、丙○○、卯○○
    、地○○、壬○○（現改名為范秉豐）、宇○○、乙○○、
    申○○向豐原市農會借如附表所示款項之擔保放款明細分類
    卡、擔保放款借據、約定書、借款申請書、不動產放款值調
    查報告表、土地及建物放款值單價計算表、徵信調查意見表
    等資料在卷可稽。
四、次查，被告戊○○於84年7月29日在調查員詢問中陳稱：「
    （問：農會信用部人員如何對擔保品進行徵信、估價？借款
    用途有無限制？）對借款人之借款用途由徵信人員直接向借
    款人詢問後填註，擔保品之估價則由徵信人員親自現場勘查
    ，瞭解擔保物之公告地價及附近市價，以低於市價扣除土地
    增值稅後，再打折完成貸放價，借款用途依農會法規定，必
    須以農產運銷，借款人本身事業上之必要資金或生活上正當
    需要為限」（參第13553號偵卷第18頁筆錄）。惟臺中縣
    潭子鄉○○段第294、295、317、318號四筆土地，80年之公
    告現值為每平方公尺一萬三千五百元（參本院卷一第198頁
    臺中縣雅潭地政事務所函覆之資料），亦即每坪約四萬四千
    五百五十元，而該四筆土地總面積為三千三百二十九點三八
    平方公尺，約一千零九坪，共同擔保貸款一億五千萬元，平
    均每坪約擔保貸款十四萬八千元，相當於公告現值的三點三
    倍，又於81年加貸二億五千萬元，82年加貸一億三千五百萬
    元，總計每坪約擔保貸款五十三萬元，而該四筆土地後來經
    合併豐原市農會信用部之臺灣土地銀行股份有限公司（下簡
    稱土銀）於93年聲請本院強制執行（本院93年度執字第6131
    4 號），經本院民事執行處委請台信鑑定有限公司鑑價結果
    ，總價為一億零七十餘萬元（參本院卷二第188～189頁鑑價
    資料），每坪價值僅約十萬元，臺中縣大雅鄉○○段第13
    43、1344、1345、1342-1、1343-1、1343-2、1330-2號七筆
    土地，81年之公告現值為每平方公尺八千八百元（參本院卷
    一第198頁臺中縣雅潭地政事務所函覆之資料），亦即每坪
    約二萬九千零四十元，該七筆土地之總面積為三千五百六十
    五平方公尺，約一千零八十坪，共同擔保貸款二億五千萬元
    ，平均每坪約擔保貸款二十三萬元，相當於公告現值的八倍
    ，而證人張立傑於83年11月23日在調查員詢問中證稱：「（
    問：你曾否在81年8月間出售大雅鄉○○段第1330-2號土地
    ，81年4月間出售同段第1342-1、1343、1343-1、1343-2、
    1344、1345號土地給湯紹洪，出售價格為何？）有的，我有
    在上述該期間出售該七筆土地給湯紹洪，該七筆土地面積共
    約一千一百餘坪，我是以每坪約十四萬元出售，總價款約一
    億五千餘萬元」（參第13553號偵卷第43頁筆錄），臺中
    縣南屯區○○段第163、164號二筆土地，82年之公告現值為
    每平方公尺九千元（參本院卷一第194頁臺中市中正地政事
    務所函覆之資料），亦即每坪約二萬九千七百元，該二筆土
    地之總面積為一千五百九十二點九四平方公尺，約四百八十
    二點七坪，共同擔保貸款一億三千萬元，平均每坪約擔保貸
    款二十七萬元，而該二筆土地後來經土銀於93年聲請本院強
    制執行（本院93年度執字第61314號），經本院民事執行處
    委請台信鑑定有限公司鑑價結果，總價為七千二百餘萬元（
    參本院卷二第187頁鑑價資料），每坪僅約十五萬元，被
    告寅○○於84年7月25日在調查員詢問中陳稱：「當時鴻寶
    建設公司因需營運資金八億八千萬元，乃透過林正敏向我指
    示辦理徵信作業，經我與信用部主任林正敏，放款業務承辦
    人丁○○三人共同前往上述三處工地現場查估後，信用部主
    任林正敏即指示我依據鴻寶建設公司所提申貸金額八億八千
    萬元，核算該公司提供但保之三處工地土地臺中市○○區○○段第163、164地號等十二筆土地及二十三名申貸人之申貸
    金額，據以推算擔保品之查估價格並填製擔保品調查表移交
    信用部放款承辦人丁○○、信用部主任林正敏辦理放款相關
    程序，因我係受信用部主任林正敏指示依鴻寶建設公司申貸
    金額八億八千萬元反推算擔保品查估金額，且因礙於本會理
    事會決議限制每申貸戶額度五千萬元，乃以宇○○等二十三
    人名義辦理申貸以符合規定，所以我雖知悉此八億八千萬元
    貸款案有分散貸款集中使用之情形，仍予以反推算之查估金
    額及徵信資料填製申請書之調查意見欄，供放款部門處理放
    款業務」（參第13553號偵卷第33～34頁筆錄），貸款人
    頭丑○○於84年3月1日在調查員詢問中陳稱：「豐原市農會
    人員並未向我做任何徵信調查，我亦無提供任何資料給農會
    參考，申請書之調查意見登載我於臺中私人電子公司服務，
    現因與朋友合夥新建房屋向本會申請貸款是不實在的，我本
    身並沒有與朋友合夥新建房屋，我亦無提供任何資料予農會
    人員，該內容是農會人員自行填寫的」（參第13553號偵卷
    第45頁），午○○於84年3月2日在調查員詢問中陳稱：「豐
    原市農會人員並未向我做任何徵信調查，我亦無提供任何資
    料給農會參考，申請書之調查意見登載我於本市經營信億魚
    行，現因興建房屋向本會申請貸款是不實在的，我雖經營魚
    行，並沒有因新建房屋而向該農會申貸款項，因我並未提供
    資料供農會參考，該內容是農會人員自行填寫的」（參第13
    553號偵卷第47頁筆錄），乙○○於84年4月7日在調查員詢
    問中陳稱：「我只有書寫基本資料，農會人員並無向我做徵
    信調查，我只有提供身分證資料給農會參考，該借款資料之
    簽名亦非我本人親自簽，我是在建設公司上班，但並沒有與
    朋友合夥新建房屋，該登載之內容是不實在，農會人員登載
    該調查意見，並無向我查詢，是由渠等自行登載的」（參第
    13553號偵卷第50頁背面筆錄），申○○於84年4月11日在調
    查員詢問中陳稱：「我只有書寫基本資料，農會人員並無向
    我做徵信調查」（參第13553號偵卷第53頁筆錄），王翊茗
    於84年4月12日在調查員詢問中陳稱：「我只有在借款申請
    書申請人欄簽名，其他農會人員並未向我做任何徵信調查，
    我亦無提供任何資料供農會參考，我是鴻寶建設公司之設計
    人員，本身並無投資，亦無實際從事建築，也未因新建房屋
    而向豐原市農會貸款，所以調查意見欄之登載不實在」（參
    第13553號偵卷第55頁），子○○於95年11月3日在本院具結
    證稱：「（問：妳有無曾經在80年向豐原市農會貸款？）我
    一直住在台北，我不可能向豐原市農會借錢，我也沒有財產
    可以擔保」、「（問：提示子○○在臺中縣豐原市農會之擔
    保放款明細分類卡、借據、約定書、借款申請書，上面的簽
    名、蓋章是否是妳親自簽名、蓋章的？）我在外面的簽名都
    是用英文字反過來簽名的，上面的簽名不是我簽的，我這輩
    子沒有跟銀行借過錢，印章也不是我蓋的」、「（問：妳有
    無授權他人在這些文件上簽妳的名字及蓋妳的印章？）沒有
    」（參本院卷二第134～135頁筆錄）。綜上可知，本案三件
    貸款均未按照被告戊○○所陳述之程序辦理，不僅對擔保土
    地所估之貸放值與實際貸放額，均顯然過高，且未對貸款人
    做實際之徵信，甚至有冒簽貸款申請書之情事，被告寅○○
    前揭謂本件是分散貸款集中使用，並以湯紹洪所經營之鴻寶
    建設公司所欲申貸之款項反推算擔保品查估金額乙情為真。
五、又查，湯紹洪於85年9月10日在本院85年度訴字第503號案
    審理中供稱：「（問：有無借用人頭？）有借用人頭，大都
    是巳○○找的，因配合農會人員之要求，沒人頭不能貸到高
    額的貸款」、「（問：（土地有無高估？）有高估，高估是
    農會人員的事，與我無關」、「（問：貸款由誰接洽？）由
    我或巳○○接洽，大都是巳○○接洽，手續也是交代他去辦
    」（參該案卷第134頁筆錄），於86年1月10日在85年度上訴
    字第2351號案審理中再稱：「（：問貸款是何人辦的？）是
    巳○○辦理的，我與巳○○合作，他負責管錢，我管工地」
    、「（問是否有付巳○○佣金？）我不清楚，我們有說貸款
    由他處理，公司給他乾股，給他工地二成之乾股，貸款人頭
    部份他找的，部份我找的」（參該案卷第61頁筆錄），被
    告巳○○於84年7月26日在調查員詢問中陳稱：「（問：經
    由你介紹提供之人頭有那些？）除我本人之外，我尚找尋辰
    ○○、午○○充當借款人借款，另湯紹洪因借款尚需要找尋
    若干名義借款人（人數不清楚），由我提供水電單據，供湯
    紹洪將該等借款人戶籍遷入我戶籍所在地（臺中縣豐原市○○路51巷26號，現已整編為豐原市○○街50巷26號）以符合
    借款者戶籍需設於豐原市之規定」（參第13553號偵卷第38
    頁筆錄），被告巳○○不僅以自己、辰○○、午○○為借
    款人，提供其住所讓其他借款人頭遷入戶籍，以便符合加入
    豐原市農會會員之規定，還於辰○○、午○○、丑○○、酉
    ○、甲○○、亥○○、戌○、庚○○、丙○○、卯○○、地
    ○○、壬○○、湯紹洪為借款人之貸款中擔任連帶保證人（
    參各該貸款之擔保放款借據），被告丁○○於84年7月25
    日在調查員詢問中陳稱：「（問：該三筆貸款案，豐原市農
    會主管人員有無對你做違反貸款規定之指示？）該些案件都
    是由業主湯紹洪、巳○○與信用部主任林正敏接洽，再由林
    正敏指示我與寅○○儘速辦理放款，該些貸款都是湯紹洪要
    興建房屋出售急需用款，湯紹洪亦是透過巳○○之關係才能
    順利獲得貸款」（參第13533號偵卷第30頁背面筆錄），
    被告己○○於84年7月28日在調查員詢問中陳稱：「（問：
    你與巳○○彼此之間有無私人間債權債務關係？）我與巳○○之間並無任何私人債權債務關係，惟巳○○曾持羅文雄之
    支票向我調現，金額我記不清楚了，該等羅文雄之票據經我
    提示後均獲兌現」、「（問：提示豐原市農會83年2月22日
    收入傳票計四張，匯款人巳○○、受款人己○○、金額共一
    千九百九十五萬八千五百元，請問你既與巳○○無私人債權
    債務關係，為何巳○○要匯錢給你？）該些款項實際上仍是
    羅文雄透過巳○○向我借貸之錢，因於83年2月間羅文雄已
    發生財務困難，羅文雄乃透過巳○○要求我勿將支票提示否
    則會退票，我因用錢需要向羅文雄追討，羅文雄乃於83年2
    月22日請其公司職員袁瓊琳自合作社電匯積欠我之款項共一
    千九百九十五萬八千五百元，匯款人則填寫為巳○○」（參
    第13553號偵卷第25頁筆錄）。綜上可知，被告己○○與案
    外人羅文雄間有巨額金錢之借貸關係，羅文雄是被告巳○○
    之老闆，被告巳○○也是湯紹洪本件三個建築案之股東，本
    件貸款大部分是巳○○在處理，而辦理貸款過程中，豐原市
    農會之承辦人員及借款之湯紹洪、巳○○均明知抵押品有高
    估，且係用人頭分散借貸。
六、本件被告戊○○、己○○、丁○○、寅○○配合湯紹洪之資
    金需求，透過被告巳○○之辦理，違背一般貸款之程序，以
    反推算方式高估擔保品交易之時價，並在業務上製作之徵信
    、審核意見文書上為不實之登載，使豐原市農會不當超貸金
    額予湯紹洪，減損所設定之抵押權所擔保債權實現之可能性
    ，嗣亦無法悉數獲償（本案貸款均自82年12月以後即未再繳
    納利息），致豐原市農會受有財產及利益之損害甚明。被告
    戊○○五人雖均否認犯罪，但本件事證已臻明確，渠等之犯
    行均可認定。
七、本件被告等人之追訴權時效尚未消滅，其理由業經公訴人於
    起訴書第13、14頁中載明。又被告等人行為後，刑法於94年
    2月2日修正公布，並於95年7月1日生效施行，修正前之刑法
    第56條連續犯規定已於修正中被刪除，此刪除雖非犯罪構成
    要件之變更，但顯已影響行為人刑罰之法律效果，自屬法律
    有變更，新舊法比較結果，新法並未較有利於行為人，依刑
    法第2條第1項前段規定，仍應適用較有利於被告之行為時法
    即舊法論以連續犯。茲查，被告等人除為本件犯行外，另因
    【羅文雄係臺中縣豐臣建設股份有限公司（下稱豐臣公司）
    負責人，同時擔任豐信證券股份有限公司（下稱豐信公司）
    股東，巳○○時任豐信公司之經理，自82年間起並擔任豐臣
    公司業務經理，與羅文雄素已相識，羅碧玉為羅文雄之妹，
    在豐臣公司擔任財務等工作。因羅文雄所經營之家族企業自
    80年12月間起財務狀況不佳，急需大量資金週轉，但豐原市
    農會之會員代表大會曾決議：每一會員或贊助會員之最高貸
    款額度為五千萬元，羅文雄慮及需用之資金當時已高達二億
    元（其後陸續洽貸中興畜牧場案、潭子工業區案及豐臣蓮園
    案而增加貸款至十八億三千三百萬元），該五千萬元之最高
    額度貸款不敷所需，故與該農會總幹事林益昭、秘書己○○
    及信用部主任林正敏達成以人頭「分散貸款、集中使用」之
    共識來規避前開會員借貸額度限制之決議，旋由己○○及林
    正敏指示有犯意聯絡之信用部初審主辦丁○○、徵信調查員
    寅○○全力配合放貸，羅文雄即指示有犯意聯絡之羅碧玉、
    巳○○借用如附表所示之人頭資料前往農會辦理借貸事宜，
    渠共同基於概括之犯意，意圖損害豐原市農會利益之犯意，
    且己○○、林正敏、丁○○、寅○○均為農會處理該放款業
    務者，竟違背「農會信用部業務款理辦法」之規定，明知附
    表所示借款人均為羅文雄借用之人頭，且羅文雄所提供之擔
    保品土地時價經扣除土地增值稅及以放款率打折後，不足羅
    文雄所欲申貸之金額，徵信承辦人丁○○及寅○○在徵信調
    查及初審時，就羅文雄所提供之不動產擔保品未查詢附近交
    易時價以扣除土地增值稅後，按放款率最高九成打折以決定
    農會應貸放之金額，逕依羅文雄欲貸款金額，以反推算方式
    高估擔保品交易之時價（即依據每筆貸款之申貸金額，依反
    推算方式，將擔保品之價值估至減除土地增值稅再打折後之
    估價額仍超過申貸金額為準，以合乎徵信程序，以下所稱之
    反推算法均同），並在業務上製作之徵信、審核意見文件上
    為不實之登載轉呈予林正敏、己○○、戊○○逐級核貸，使
    豐原市農會不當超貸金額予羅文雄，減損所設定之抵押權所
    擔保債權實現之可能性，嗣亦無法悉數獲償，致豐原市農會
    受有財產及利益之損害。渠等自80年12月間起至81年8月間
    止，先後核准羅文雄以上述方式順利獲貸大華戲院舊址案、
    中興畜牧場案及潭子工業區案。嗣林益昭於81年12月死亡，
    戊○○於82年3月間接任總幹事一職，原應秉承農會理事會
    決議執行任務，明知羅文雄、羅碧玉及巳○○以借用之人頭
    「分散貸款、集中使用」之方式辦理上開貸款案，已違反農
    會法、「農會信用部業務管理辦法」及會員借貸限額決議之
    放款規定，仍就羅文雄嗣後請貸之大華戲院舊址續貸案、潭
    子工業區增貸案、中興畜牧場增貸案及豐臣蓮園案等，與祕
    書己○○、信用部主任林正敏、承辦人丁○○及寅○○基於
    意圖損害豐原市農會利益之概括犯意，由丁○○及寅○○以
    同一反推算方式高估擔保品交易時價，未實際徵信調查，逕
    在業務上製作之徵信審核意見文件作不實之登載，使羅文雄
    自82年6月間起至83年3月間止，能順利通過核貸，取得上述
    大華戲院舊址續借案、潭子工業區增貸案、中興畜牧場增貸
    案及豐臣蓮園案等，其後羅文雄自83年2、3月間起已無力繳
    息，嗣經豐原市農會聲請本院民事執行處強制執行，其中大
    華戲院舊址貸款案之擔保物土地，業經該農會承受，而豐臣
    蓮園貸款案之本息已清償，惟中興牧場貸款案，僅部分土地
    經法院拍賣受償，尚有一○二四六坪土地無法拍定，迄88年
    底本息損失約三億一千二百一十一萬三千元，而潭子工業區
    貸款案：經法院拍賣部分受償，迄88年底本息損失達五億二
    千九百二十三萬二千元，足生損害於豐原市農會之財產及其
    他利益】之事實，遭檢察官起訴，經本院84年度訴字第2265
    號案（下簡稱第2265號案，以上事實參該案判決書第4～7頁
    ）於89年11月24日判處被告戊○○有期徒刑一年十月，被告
    己○○有期徒刑二年八月，被告丁○○、寅○○各有期徒刑
    一年十月，被告巳○○有期徒刑一年十月，緩刑四年。被告
    戊○○、己○○、丁○○、寅○○均提起上訴，目前由臺灣
    高等法院臺中分院95年度重上更(二)字第12號案審理中，被告
    巳○○雖也提起上訴，但於經臺灣高等法院臺中分院於91年
    11月27日以90年度上訴字第263號案判處相同之刑罰後，即
    在未再提起上訴，而於91年12月22日確定，此有第2265號案
    判決書及臺灣高等法院被告等人前案紀錄表在卷可佐。核對
    本案及第2265號案，可知兩案行為時間均在80、81、82年
    ，兩案貸款行為，於該些時間中交錯進行，貸款之違規手
    法完全一樣，均是透過被告巳○○辦理，被告巳○○在本
    案中並稱：「本件是銀行的人跟羅文雄講，羅文雄再跟我講
    ，我在羅文雄那邊上班，老闆問我人頭可不可以借湯紹洪用
    ，老闆都開口了，我怎麼可能不借」等語（參本院卷二第15
    頁筆錄）。是可信被告五人就兩案之犯行，均係基於概括之
    犯意為之，均應論以連續犯，屬裁判上一罪。
八、檢察官亦認為本案與第2265號案有連續犯之裁判上一罪關係
    ，而於84年9月18日聲請將本案併於第2265號案審理，惟第
    2265號案僅以「被告己○○、戊○○、巳○○、羅文雄、羅
    碧玉均否認其事」為由（參該案判決書第99頁），未併予審
    理，迄93年10月7日方由臺灣高等法院臺中分院93年度重上
    更(一)字第3號案於判決中諭知退還本案之全部卷證。茲被告
    等人雖於本案及第2265號案中均否認犯行，然此乃被告等人
    訴訟防禦權之實施，案件並不因渠等否認有犯意，即認為渠
    等無犯意，第2265號案經本院及臺灣高等法院臺中分院兩次
    審理（即90年度上訴字第263號及93年度重上更(一)字第3號）
    均認為被告等人有背信及偽造文書之犯意，本案經本院審理
    結果，亦認為被告等人背信及偽造文書之犯行事證明確，再
    綜兩案之客觀事實，被告等人就第2265號案及本案係基於概
    括犯意為之，已甚為灼然而確定。
九、按案件曾經判決確定者，應諭知免訴之判決，已經提起公訴
    之案件，在同一法院重行起訴者，應諭知不受理之判決，並
    均得不經言詞辯論為之。刑事訴訟法第302條第1款、第303
    條第2款、第307條分別定有明文。且前揭規定關於實質上一
    罪或裁判上一罪，均有其適用（參最高法院49年度台非字第
    20號判例）。查本案與第2265號案既有連續犯之裁判上一罪
    關係，自為第2265號案之判決效力所及，而第2265號案已於
    84年繫屬本院，公訴人再就本案於94年11月2日提起公訴，
    自有未合，因第2265號案中被告戊○○、己○○、丁○○、
    寅○○尚未判決確定，被告巳○○已判決確定，依首揭法條
    規定，本案自應就被告戊○○、己○○、丁○○、寅○○為
    不受理判決之諭知，就被告巳○○為免訴判決之諭知。
據上論斷，應依刑事訴訟法第302條第1款、第303條第2款、第30
7條，判決如主文。
中    華    民    國    95    年    11    月    30    日
                    臺灣臺中地方法院刑事第十三庭
                          審判長法  官  陳慧珊
                                法  官  許月馨
                                法  官  李秋娟
上為正本係照原本作成
如不服本判決，應於送達後十日內向本院提出上訴狀（須附繕本
），上訴於臺灣高等法院臺中分院。
                                書記官  吳慕先
中    華    民    國    95    年    11    月    30    日


司法院資訊處製作；財團法人民間司法改革基金會備份。
